【裁判字號】    97,上訴,5447
【裁判日期】    971203
【裁判案由】    毒品危害防制條例
【裁判全文】
臺灣高等法院刑事判決                97年度上訴字第5447號
上  訴  人
即  被  告  甲○○
                    （另案於臺灣臺北監獄臺北分監執行中）
上列上訴人因違反毒品危害防制條例案件，不服臺灣板橋地方法
院97年度訴字第3867號，中華民國97年10月23日第一審判決（起
訴案號：臺灣板橋地方法院檢察署97年度毒偵字第6496號），提
起上訴，本院判決如下：
    主  文
上訴駁回。
    理  由
一、依刑事訴訟法第350條、第361條、第362條、第367條規定，
    不服地方法院之第一審判決而上訴者，須提出上訴書狀，並
    應敘明具體理由，為上訴必備之程式；其所提出之書狀未敘
    述上訴理由，或僅曾以言詞陳述上訴理由者，均應於上述期
    間屆滿後20日內補提理由書於第一審法院。第一審法院經形
    式審查，認逾期未補提上訴理由者，應定期間先命補正；逾
    期未補正者，為上訴不合法律上之程式，應以裁定駁回。倘
    已提出上訴理由，但所提非屬具體理由者，則由第二審法院
    以上訴不合法律上之程式，判決駁回。而所謂具體理由，必
    係依據卷內既有訴訟資料或提出新事證，指摘或表明第一審
    判決有何採證認事、用法或量刑等足以影響判決本旨之不當
    或違法，而構成應予撤銷之具體事由，始克當之（例如：依
    憑證據法則具體指出所採證據何以不據證據能力，或依憑卷
    證資料，明確指出所為證據證明力之判斷如何違背經驗、論
    理法則）；倘僅泛言原判決認定事實錯誤、違背法令、量刑
    失之過重或輕微，而未依上揭意旨指出具體事由，或形式上
    雖已指出具體事由，然該事由縱使屬實，亦不足以認為原判
    決有何不當或違法者（例如：對不具有調查必要性之證據，
    法院未依聲請調查亦未說明理由，或援用證據不當，但除去
    該證據仍應為同一事實之認定），皆難謂係具體理由，俾與
    第二審上訴制度旨在請求第二審法院撤銷、變更第一審不當
    或違法之判決，以實現個案救濟之立法目的相契合，並節制
    濫行上訴（參照最高法院97年度台上字第892 號刑事判決意
    旨）。
二、本件被告不服原審判決，提起上訴，其於民國（下同）97年
    11月10日提出上訴狀稱：「被告於案發起始坦承不諱，並主
    動配合警方採尿送檢，足見被告於犯後態度尚佳並深具悔改
    之意，又被告因施用第一級毒品後，不幸發現感染愛滋病，
    實已後悔莫及，且對毒品已是深惡痛絕，請體恤被告身染惡
    疾，且生命已猶如風中殘燭，並深具悔改之心，從輕量刑」
    云云。
三、查原審判決係認定：「被告有竊盜、傷害案件等前科，又於
    91年間因施用毒品案件，經臺灣桃園地方法院於91年4 月12
    日以91年度毒聲字第989 號裁定送勒戒處所觀察、勒戒後，
    認有繼續施用毒品傾向，經同院於91年5 月13日以91年度毒
    聲字第1350號裁定令入戒治處所施以強制戒治，經同院於91
    年12月20日以91年度毒聲字第3614號裁定停止戒治，於92年
    1 月15日釋放，前開停止戒治因故經撤銷，該強制戒治於92
    年10月5 日執行完畢釋放，經臺灣桃園地方法院檢察署檢察
    官於92年10月23日以92年度戒毒偵字第211 號為不起訴處分
    確定，於91年間因過失致死案件，經臺灣臺北地方法院於91
    年11月12日以91年度店交簡字第5號判處有期徒刑8月，緩刑
    3年，於91年12月5日確定，於93年間因施用毒品案件，經臺
    灣板橋地方法院於93年7月30日以93年度訴字第617號判處有
    期徒刑8月，於93年8月30日確定，於93年度因竊盜案件，經
    臺灣板橋地方法院於93年7 月30日以93年度簡字第2825號判
    處有期徒刑4 月，於93年8月30日確定，2案更定其刑為有期
    徒刑11月，於94年間因竊盜案件，經臺灣板橋地方法院於94
    年3月2日以94年度簡字第892號判處有期徒刑6 月，於94年3
    月28日確定，前開緩刑經撤銷，前述4案接續執行，於95年5
    月9 日因縮短刑期假釋，於95年間因公共危險案件，經臺灣
    桃園地方法院於95年8 月25日以95年度桃交簡字第2047號判
    處拘役40日，於95年9 月25日確定，於95年間因竊盜案件，
    經臺灣板橋地方法院於95年10月26日以95年度易字第1797號
    判處有期徒刑8 月，於95年11月23日確定，於96年間因違反
    毒品危害防制條例案件，經臺灣板橋地方法院於96年1 月31
    日以96年度訴字第15號判處有期徒刑10月，於96年2 月26日
    確定，2 案各經減刑為有期徒刑4月、5月，更定其刑為有期
    徒刑8月，上開假釋經撤銷，執行殘刑，並接續執行末3案，
    於96年12月19日因縮刑期滿執行完畢，於97年間因竊盜案件
    ，經臺灣板橋地方法院於97年6 月13日以97年度簡字第5209
    號判處有期徒刑5月，於97年7月11日確定，現於臺灣臺北監
    獄臺北分監執行中。詎其不知悔改，於前揭強制戒治執行完
    畢釋放後5 年內，再基於施用第一級毒品海洛因之犯意，於
    97年7 月28日上午10時許，在臺北縣三峽鎮○○路54號居所
    ，將該毒品置於注射針筒內，以注射針筒將之注射入體內之
    方式，施用第一級毒品海洛因1次，旋於同日下午1時30分許
    ，因警方察覺其與邱德旺、劉泰銘、吳明龍等人（其餘3 人
    檢察官另案偵辦），在臺北縣三峽鎮○○路登山步道旁廢棄
    空屋內，行徑可疑，而查獲並扣得其所有，且係供其使用之
    注射針筒2 支等情。以被告所為係犯毒品危害防制條例第10
    條第1 項之施用第一級毒品罪。其施用該毒品，衡情，應有
    持有該毒品之行為，惟其持有之低度行為，當為其施用之高
    度行為所吸收，不另論罪。被告有事實欄所載之犯罪科刑暨
    執行紀錄，有臺灣高等法院被告前案紀錄表在卷可稽，其於
    有期徒刑之執行完畢後，5 年以內故意再犯有期徒刑以上之
    本罪，為累犯，應依刑法第47條第1 項規定加重其刑。」原
    審判決並詳載其審酌科刑之一切情狀之理由稱：「本件執行
    公訴檢察官具體求刑有期徒刑11月，本院審酌其有多次犯罪
    紀錄，誠如前述，又其於受觀察、勒戒及強制戒治後，猶另
    萌施用毒品之犯意，再犯本罪，顯見其戒除毒癮之意志薄弱
    ，且未衷心悛悔，漠視法令之禁制，恣意濫用藥品，其行為
    甚為可訾，及其施用毒品祗係戕害其自己身心，並無加害他
    人，兼衡其本件施用毒品種類、次數、尿液檢體毒品反應指
    數、犯罪動機、目的、手段、犯後態度等一切情狀，認檢察
    官之求刑確屬允當，爰量處有期徒刑拾壹月」（原審判決第
    4、5頁），故原審判決已就量刑刑度詳為審酌並明其理由
    ，原審判決認事用法，核無違誤，量刑亦屬妥適，被告上訴
    意旨僅空泛指稱：「被告於案發起始坦承不諱，並主動配合
    警方採尿送檢，足見被告於犯後態度尚佳並深具悔改之意，
    又被告因施用第一級毒品後，不幸發現感染愛滋病，實已後
    悔莫及，且對毒品已是深惡痛絕，請體恤被告身染惡疾，且
    生命已猶如風中殘燭，並深具悔改之心，從輕量刑」云云，
    尚不足以影響原審判決量刑刑度之本旨，亦不足以認為原審
    判決有何不當或違法，核非上開法條規定之上訴應敘述之具
    體理由，此外，被告復未具體指摘原審判決關於認定事實、
    適用法律及量刑等事項，究竟有何違法或不當之具體情形。
    揆諸上開說明，本件上訴未敘述具體理由及不合法律上之程
    式，應予駁回，並不經言詞辯論為之。
據上論斷，應依刑事訴訟法第367條前段、第372條，判決如主文
。
中    華    民    國    97    年    12    月    3     日
                  刑事第三庭  審判長法  官  蔡秀雄
                                    法  官  謝靜恒
                                    法  官  許文章
以上正本證明與原本無異。
如不服本判決，應於收受送達後10日內向本院提出上訴書狀，其
未敘述上訴之理由者並得於提起上訴後10日內向本院補提理由書
（均須按他造當事人之人數附繕本）「切勿逕送上級法院」。
                                    書記官  蔡慧娟
中    華    民    國    97    年    12    月    3     日
附錄：本案論罪科刑法條全文
毒品危害防制條例第10條第1項
施用第一級毒品者，處6 月以上5 年以下有期徒刑。


司法院資訊處製作；財團法人民間司法改革基金會備份。
